臺灣板橋地方法院刑事判決　　　　　　　 94年度訴字第104號
公　訴　人　臺灣板橋地方法院檢察署檢察官
被　　　告　甲○○
上列被告因違反毒品危害防制條例案件，經檢察官提起公訴（九
十三年度偵字第一七四七八號），及移送併辦（九十四年度毒偵
字第一四一號），本院裁定改用簡式審判程序，判決如下：
    主  文
甲○○施用第一級毒品，處有期徒刑柒月；扣案之第一級毒品海
洛因壹包（驗餘淨重零點玖陸公克），沒收銷燬之。又施用第二
級毒品，處有期徒刑伍月；扣案之第二級毒品安非他命壹包（驗
餘淨重零點肆柒公克），沒收銷燬之。應執行有期徒刑拾月；扣
案之第一級毒品海洛因壹包（驗餘淨重零點玖陸公克）、第二級
毒品安非他命壹包（驗餘淨重零點肆柒公克），均沒收銷燬之。
    事  實
一、甲○○前於民國九十三年間因施用毒品案件，經臺灣臺北地
    方法院裁定送觀察、勒戒後，認無繼續施用毒品之傾向，於
    九十三年九月二十一日執行完畢，並經臺灣臺北地方法院檢
    察署檢察官於九十三年九月二十一日，以九十三年度毒偵字
    第一０六六號為不起訴處分確定。詎其仍不思悔改，於觀察
    、勒戒執行完畢後五年內，各基於施用第一、二級毒品之犯
    意，於九十三年十月二十七日、同年十月二十五日，在臺北
    縣板橋市○○街一一０巷一八弄一二之三號住處，分別施用
    第一級毒品海洛因及第二級毒品安非他命各乙次。嗣於九十
    三年十月二十七日十七時許，在上址為警查獲，並扣得第一
    級毒品海洛因一包（驗餘淨重０．九六公克）、第二級毒品
    安非他命一包（驗餘淨重０．四七公克）。
二、案經臺北市政府警察局移送臺灣板橋地方法院檢察署檢察官
    偵查起訴暨移送併辦。
    理  由
一、上揭事實業據被告甲○○於本院審理中坦承不諱（見本院九
    十四年八月十六日簡式審判筆錄），並有照片四紙附卷，及
    第一級毒品海洛因一包（驗餘淨重０．九六公克）、第二級
    毒品安非他命一包（驗餘淨重０．四七公克）扣案可資佐證
    （見臺灣板橋地方法院檢察署九十三年度偵字第一七四七八
    號偵查卷第六頁、第八頁、第二二頁）。又被告為警查獲後
    所採集之尿液經送檢驗結果確呈鴉片類及安非他命類陽性反
    應，此有臺灣檢驗科技股份有限公司濫用藥物尿液檢驗報告
    一紙在卷可憑（見上開偵查卷第五三頁）。而扣案之第一級
    毒品海洛因一包（驗餘淨重０．九六公克）、第二級毒品安
    非他命一包（驗餘淨重０．四七公克），經送法務部調查局
    及臺北市政府警察局鑑定結果，均分別檢出確有第一級毒品
    海洛因成分、第二級毒品甲基安非他命成分，此有法務部調
    查局九十三年十一月三日調科壹字第０６０００９０９８號
    鑑定通知書、臺北市政府警察局九十四年一月二十六日北市
    鑑毒字第四九三號鑑驗通知書各一紙在卷可稽（見上開偵查
    卷第四十九頁及本院刑事卷），足徵其自白與事實相符。又
    被告前於九十三年間因施用毒品案件，經臺灣臺北地方法院
    裁定送觀察、勒戒後，認無繼續施用毒品之傾向，於九十三
    年九月二十一日執行完畢，並經臺灣臺北地方法院檢察署檢
    察官於九十三年九月二十一日，以九十三年度毒偵字第一０
    六六號為不起訴處分確定，有臺灣高等法院被告全國前案紀
    錄表一份在卷可憑。是以，本件事證明確，被告於觀察、勒
    戒執行完畢後五年內，再犯本件施用第一級毒品及第二級毒
    品之犯行均堪以認定，應予依法論處。
二、核被告所為，係犯毒品危害防制條例第十條第一項之施用第
    一級毒品罪及同條第二項之施用第二級毒品罪。被告持有第
    一級毒品海洛因、第二級毒品安非他命，既意在供己施用，
    其持有之低度行為，各應為施用之高度行為所吸收，均不另
    論罪。又被告所犯上開施用第一級毒品海洛因及施用第二級
    毒品安非他命二罪間，犯意各別，行為亦殊，構成要件互異
    ，應予分論併罰。爰審酌被告多次漠視法令之禁制，恣意濫
    用毒品，戕害己身，顯無悔改之意，惟於他人尚無明顯重大
    危害，及其犯後坦承犯行，態度良好等一切情狀，各量處如
    主文所示之刑，並定其應執行刑，以資懲儆。
三、扣案之第一級毒品海洛因一包（驗餘淨重０．九六公克）、
    第二級毒品安非他命一包（驗餘淨重０．四七公克），分屬
    第一、二級毒品（其內毒品與其他外袋無法析離完盡，應概
    認屬查獲之毒品），不問屬何人所有，當依毒品危害防制條
    例第十八條第一項前段規定併予沒收銷燬之。
四、至於臺灣板橋地方法院檢察署九十四年度毒偵字第一四一號
    偵查卷移送併辦之犯罪事實，業已包括於該署九十三年度偵
    字第一七四七八號起訴書之犯罪事實內，附此敘明。
五、本件經檢察官提起公訴，被告於準備程序中就被訴事實為有
    罪之陳述，經法官告知簡式審判程序之旨，並聽取公訴人、
    被告之意見後，本院合議庭裁定由受命法官獨任進行簡式審
    判程序，併予敘明。
據上論斷，應依刑事訴訟法第二百七十三條之一第一項、第二百
九十九條第一項前段，毒品危害防制條例第十條第一項、第二項
、第十八條第一項前段，刑法第十一條前段、第五十一條第五款
，判決如主文。
本案經檢察官程秀蘭到庭執行職務。
中　　華　　民　　國　　94　　年　　9 　　月　　6 　　日
                  刑事第十四庭  法  官  曾正耀
以上正本證明與原本無異。
如不服本判決，應於判決送達後10日內，向本院提出上訴狀。
                                書記官  黃靖媛
中　　華　　民　　國　　94　　年　　9 　　月　　6 　　日
附論罪科刑依據之法條：
毒品危害防制條例第10條
施用第一級毒品者，處六月以上五年以下有期徒刑。
施用第二級毒品者，處三年以下有期徒刑。
